臺灣板橋地方法院刑事判決　　　　　　　　　　　　　九十一年度易字第一八八號
　　公　訴　人　臺灣板橋地方法院檢察署檢察官
　　被　　　告　乙○○
右列被告因妨害公務等案件，經檢察官提起公訴 (九十年度偵字第一三七一九號)，
本院判決如左：
    主  文
乙○○對於公務員依法執行職務時，施強暴，累犯，處有期徒刑拾月；又竊盜，累
犯，處罰金參仟元，如易服勞役，以參佰元折算壹日。
    事  實
一、乙○○曾因妨害風化案，於民國七十九年十二月二十六日經本院判處有期徒刑一
    年六月，經台灣高等法院駁回上訴，而於八十年一月二十日確定，嗣經減為有期
    徒刑九月，於八十一年一月二十九日執行完畢；又因違反麻醉藥品管理條例案，
    於八十七年三月二十日經本院判處有期徒刑六月，如易科罰金，以三百元折算一
    日，於八十七年六月二十六日判決確定；再因贓物案，於八十七年六月二十九日
    經本院判處有期徒刑三月，如易科罰金，以三百元折算一日，於八十七年六月二
    十九日確定，經與前述違反麻醉藥品管理條例案定應執行刑為有期徒刑八月，如
    易科罰金，以三百元折算一日，於八十八年四月十四日縮刑期滿執行完畢，猶不
    知悔改，於九十年八月二日九時許，在台北縣新店市○○街四十六號，著手竊取
    丁○○所有車號ＣＳ─０七０二號自小客車，得手後，據為己用（所涉竊盜罪部
    分，已經台灣板橋地方法院檢察署檢察官另併由本院另案審理），並將該車駛至
    台北縣板橋市○○街七十一巷一號停車場停放。因於九十年八月六日十七時四十
    五分許，乙○○偕同友人王培敏（已死亡，另經台灣板橋地方法院檢察署檢察官
    為不起訴處分）至上址擬將該贓車駛離時，遭台北縣警察局板橋分局大觀派出所
    警員丙○○、甲○○發現，丙○○並取出配槍，表明身份大喊：「警察！不要動
    ！」，並逐漸向該車接近，詎駕駛座上之乙○○見丙○○持槍逼近，為脫免逮捕
    ，竟急踩油門衝撞警員丙○○，是時丙○○試圖手抓車門未果，摔在地上而致手
    部受傷（傷害罪部分，未具告訴）；該車繼續急駛至停車場出口時，復向立於該
    處之警員甲○○衝去，經甲○○跳開，並對空鳴槍，仍未停車，以此強暴方式妨
    礙警員丙○○、甲○○執行調查犯罪之職務。其後甲○○尾隨追捕，並自車後開
    槍擊中車內之乙○○，陳某乃在台北縣中正路一巷口棄車逃逸；行至臺北縣板橋
    市○○街二十四巷一號前，因上衣染血，為免引人注目，竟意圖為自己不法之所
    有，著手竊取該址走廊上戊○○所有之藍色短袖休閒服一件，得手後換穿。嗣乙○○於臺北市國軍松山醫院療傷時為警查獲，並扣得其所有血衣一件。
二、案經台北縣政府警察局板橋分局報請台灣板橋地方法院檢察署檢察官偵查起訴。
    理  由
一、訊據被告乙○○坦承於前開時地駕駛竊得前揭贓車衝撞丙○○及竊取被害人戊○○衣物，惟否認有何妨害公務犯行，辯稱：當時丙○○與甲○○二人身著便服，
    其以為係仇家尋釁，不知彼係警員云云。然查，右揭事實，業據證人丙○○、甲○○到庭分別證述：「我們在中午發現ＣＳ─Ｏ七Ｏ二號自小客車是贓物，我們
    就埋伏在現場，然後到十七時四十五分左右，就有一男一女二個人進去車子裡面
    ：：然後我在二十幾公尺外，我在車子的斜前方，我就喊我是警察，當時我拔出
    配槍，當時我是用跑的，我就到車子正前面，我就喊警察，不要動，我是喊了二
    次，然後我慢慢靠近車子，然後被告油門一踩，就往我撞過來，我就往旁邊閃，
    並想拉開車門，但是沒有辦法，因為車子速度太快了。」、「當時我人在車庫門
    口，我看見陳警員被撞，我就對空鳴槍，然後車子還是很快的行進，我就再鳴槍
    一次，但是車子還是不停，就朝我衝過來，然後我人跳開，朝車子的右前輪開槍
    ，當時車子左轉我人跳開，我開了二槍，後來我就追在車子後面開槍，車子當時
    都是橫衝直撞，呈蛇行狀態，後來被告在台北縣板橋市○○路一巷口棄車逃逸的
    ：」（以上分見本院九十一年一月三十一日訊問筆錄第三頁第四、五、第七至十
    一行；第十三至十七行）等情綦詳，核與證人鄒積芳、張聰德於警訊時證述：「
    警方進入停車場內約三至四分鐘，便聽見警方大聲吆喝（內容不詳），就看見停
    於十七號停車位之自小客以疾速衝向出口，我被嚇呆了，車輛衝向門口之警察，
    車速非常快沒有剎車：」、「我目睹停車場門口站了一位派出所叫甲○○的警員
    穿著便衣，舉手攔車要那部車停下來，但車子好像沒有停車的意思，直向郭警員
    衝撞，而郭警員即開槍對空鳴槍：」（以上分見偵查卷第二十頁背面第八至十行
    ；第二十四頁背面倒數第二至五行）等情相符。又車號為ＣＳ─０七０二號自小
    客車及藍色短袖休閒服一件係於分別前述時地遭竊乙節，並分經被害人丁○○、
    戊○○於警訊時指述綦詳（分見警訊卷第十四頁；第十六、十七頁），復有贓物
    認領保管單影本二紙、亞東紀念醫院驗傷單一紙及照片三十一張在卷可憑（以上
    分見偵查卷第五二、五五頁；第六十頁；第七二至八七頁）；再被告於警員丙○○等人擬攔車盤查時，即已知悉彼等係警員乙節，並據被告於警訊時供承：「站
    在車前面拿著槍對著我大聲說：警察，不要動，王培敏叫我趕快跑：」（以上見
    偵查卷第十頁背面第一至三行）等語在卷。被告嗣於本院審理時翻異前詞，辯稱
    ：不知丙○○等人係警員云云，要係事後畏罪卸責之詞，不足採信。本件事證明
    確，被告犯行堪以認定，應予依法論科。
二、被告於警察執行偵查犯罪職務時，開車衝撞員警，嗣竊取他人所有衣物換穿，核
    其所為，分別係犯刑法第一百三十五條第一項之妨害公務罪及第三百二十條第一
    項之竊盜罪。被告所犯上開二罪，犯意各別，行為互殊，應予分論併罰。查被告
    曾因違反麻醉藥品管理條例案，於八十七年三月二十日經本院判處有期徒刑六月
    ，如易科罰金，以三百元折算一日，於八十七年六月二十六日判決確定；再因贓
    物案，於八十七年六月二十九日經本院判處有期徒刑三月，如易科罰金，以三百
    元折算一日，於八十七年六月二十九日確定，經與前述違反麻醉藥品管理條例案
    定應執行刑為有期徒刑八月，如易科罰金，以三百元折算一日，於八十八年四月
    十四日縮刑期滿執行完畢，有臺灣高等法院檢察署刑案紀錄簡覆表在卷可按，其
    受有期徒刑之執行完畢，五年內再犯有期徒刑以上之本罪，為累犯，應依法均加
    重其刑。爰審酌被告有多項前科，素行不佳，開車衝撞值勤員警，情節非輕，與
    其犯罪之動機、目的、手段及犯後之態度等一切情狀，分別量處如主文所示之刑
    ，罰金刑部分並諭知易服勞役之折算標準，以示懲儆。又扣案血衣一件，雖係被
    告所有衣物，惟係因遭槍擊，而染血跡，非供犯罪所用之物，故不予宣告沒收，
    附敘明之。
據上論斷，應依刑事訴訟法第二百九十九條第一項前段，刑法第第一百三十五條第一
項、第三百二十條第一項、第四十七條、第四十二條第二項前段、第五十一條第十款
，罰金罰鍰提高標準條例第一條前段、第二條，判決如主文。
本案經檢察官郭緯中到庭執行職務
中    華    民    國      九十一      年      三      月      七      日
                                      臺灣板橋地方法院刑事第五庭
                                          法  官  林  玫  君
右正本證明與原本無異。
如不服本判決，應於判決送達後十日內，向本院提出上訴狀。
                                          書記官  許  清  秋
中    華    民    國  九十一      年      三      月     十四     日
刑法第三百二十條
意圖為自己或第三人不法之所有，而竊取他人之動產者，為竊盜罪，處五年以下有期
徒刑、拘役或五百元以下罰金。
意圖為自己或第三人不法利益，而竊佔他人之不動產者，依前項之規定處斷。
前二項之未遂犯罰之。
刑法第一百三十五條
對於公務員依法執行職務時，施強暴脅迫者，處三年以下有期徒刑、拘役或三百元以
下罰金。
意圖使公務員執行一定之職務或妨害其依法執行一定之職務或使公務員辭職而施強暴
脅迫者亦同。
犯前二項之罪，因而致公務員於死者，處無期徒刑或七年以上有期徒刑；致重傷者，
處三年以上、十年以下有期徒刑。
